臺灣臺北地方法院刑事判決
110年度訴字第513號
公  訴  人  臺灣臺北地方檢察署檢察官
被      告  呂冠泓


上列被告因違反毒品危害防制條例案件，經檢察官提起公訴（11
0年度偵字第3515號、110年度偵字第9545號），本院判決如下：
    主  文
呂冠泓犯如附表一編號一至十五「宣告刑及沒收」欄所示之罪，
各處如該欄所示之刑及沒收。應執行有期徒刑拾參年。
扣案如附表二編號一所示之物沒收之。
其餘被訴部分公訴不受理。
    犯罪事實
一、呂冠泓明知甲基安非他命屬毒品危害防制條例第2條第2款所
    規定之第二級毒品，不得無故持有及販賣，竟基於販賣第二
    級毒品以營利之各別犯意，分別為下列犯行：
  ㈠於民國109年1月8日以其所持用之如附表二編號一所示行動電
    話為聯絡工具，透過LINE通訊軟體，以暱稱「連名帶姓」與
    黃俊琿聯繫販賣第二級毒品相關事宜後，呂冠泓即於同日19
    時7分許在臺北市松山區撫遠街385巷口（起訴書誤載為384
    巷口）自助餐店前，以新臺幣（下同）5,000元之價格，販
    賣並交付甲基安非他命2公克予黃俊琿，並當場收取黃俊琿
    交付之5,000元價金。
  ㈡於109年2月2日以其所持用之如附表二編號一所示行動電話為
    聯絡工具，透過LINE通訊軟體，以暱稱「連名帶姓」與黃俊
    琿聯繫販賣第二級毒品相關事宜後，呂冠泓即於同日23時55
    分許在臺北市松山區撫遠街385巷口（起訴書誤載為384巷口
    ）自助餐店前，以2,400元之價格，販賣並交付甲基安非他
    命1公克予黃俊琿，並當場收取黃俊琿交付之2,400元價金。
　㈢於109年2月12日以其所持用之如附表二編號一所示行動電話
    為聯絡工具，透過LINE通訊軟體，以暱稱「連名帶姓」與黃
    俊琿聯繫販賣第二級毒品相關事宜後，呂冠泓即於同日20時
    11分許在黃俊琿臺北市信義區忠孝東路5段之住處，以6,000
    元之價格，販賣並交付甲基安非他命3公克予黃俊琿，並當
    場收取黃俊琿交付之6,000元價金。
　㈣於109年3月12日以其所持用之如附表二編號一所示行動電話
    為聯絡工具，透過LINE通訊軟體，以暱稱「連名帶姓」與黃
    俊琿聯繫販賣第二級毒品相關事宜後，呂冠泓即於同日22時
    36分許在臺北市○○區○○○路0段000號旁仙草店，以5,000元之
    價格，販賣並交付甲基安非他命2公克予黃俊琿，並當場收
    取黃俊琿交付之5,000元價金。
　㈤於109年3月14日以其所持用之如附表二編號一所示行動電話
    為聯絡工具，透過LINE通訊軟體，以暱稱「連名帶姓」與黃
    俊琿聯繫販賣第二級毒品相關事宜後，呂冠泓即於同月15日
    1時25分許在黃俊琿臺北市信義區忠孝東路5段之住處，以5,
    000元之價格，販賣並交付甲基安非他命2公克予黃俊琿，並
    當場收取黃俊琿交付之5,000元價金。
　㈥於109年4月11日以其所持用之如附表二編號一所示行動電話
    為聯絡工具，透過LINE通訊軟體，以暱稱「連名帶姓」與黃
    俊琿聯繫販賣第二級毒品相關事宜後，呂冠泓即於同日18時
    58分許在黃俊琿臺北市信義區忠孝東路5段之住處，以5,000
    元之價格，販賣並交付甲基安非他命2公克予黃俊琿，並當
    場收取黃俊琿交付之5,000元價金。
　㈦於109年6月6日以其所持用之如附表二編號一所示行動電話為
    聯絡工具，透過LINE通訊軟體，以暱稱「連名帶姓」與黃俊
    琿聯繫販賣第二級毒品相關事宜後，呂冠泓即於同日20時11
    分許在臺北市松山區撫遠街394巷71號1樓，以6,500元之價
    格，販賣並交付甲基安非他命3公克予黃俊琿，並當場收取
    黃俊琿交付之6,500元價金。
　㈧於109年7月9日以其所持用之如附表二編號一所示行動電話為
    聯絡工具，透過LINE通訊軟體，以暱稱「連名帶姓」與黃俊
    琿聯繫販賣第二級毒品相關事宜後，呂冠泓即於同日15時9
    分許在臺北市○○區○○街000巷00號3樓（起訴書誤載為71號4
    樓），以4,500元之價格，販賣並交付甲基安非他命2公克予
    黃俊琿，並當場收取黃俊琿交付之4,500元價金。
　㈨於109年7月24日以其所持用之如附表二編號一所示行動電話為聯絡工具，透過LINE通訊軟體，以暱稱「連名帶姓」與黃俊琿聯繫販賣第二級毒品相關事宜後，呂冠泓即於同日19時23分許在臺北市○○區○○○路0段000號旁仙草店，以2,900元之價格，販賣並交付甲基安非他命1公克及10ml神仙水（此部分無證據證明含毒品成分）予黃俊琿，並當場收取黃俊琿交付之2,900元價金。
  ㈩於109年10月2日以其所持用之如附表二編號一所示行動電話
    為聯絡工具，透過LINE通訊軟體，以暱稱「Good」與王卓堂
    聯繫販賣第二級毒品相關事宜後，呂冠泓即於同日21時18分
    許在王卓堂臺北市松山區八德路4段之住處（起訴書誤載為
    臺北市○○區○○街000巷00號公寓1樓），以5,000元之價格販
    賣並交付甲基安非他命2包（總重量2公克）予王卓堂，王卓
    堂則於同日21時21分許將購毒價金5,000元轉帳至呂冠泓所
    使用其母呂梓綺於台新銀行申設之帳戶（帳號詳卷，下稱呂
    梓綺台新銀行帳戶）。
  於109年10月12日以其所持用之如附表二編號一所示行動電話
    為聯絡工具，透過LINE通訊軟體，以暱稱「Good」與王卓堂
    聯繫販賣第二級毒品相關事宜後，呂冠泓即於同日12時16分
    許在臺北市松山區撫遠街394巷之住處，以9,000元之價格販
    賣甲基安非他命5公克予王卓堂，並交付其中2公克，王卓堂
    則於同日12時43分許將購毒價金9,000元轉帳至呂梓綺台新
    銀行帳戶。
  於109年11月6日，以其所持用之如附表二編號一所示行動電
    話為聯絡工具，透過LINE通訊軟體，以暱稱「nono」與王偉
    祥聯繫販賣第二級毒品相關事宜後，呂冠泓即於同日21至22
    時許在臺北市松山區撫遠街394巷之住處，以2,600元之價格
    販賣並交付甲基安非他命1包（重量1公克)予王偉祥，王偉
    祥則於同月11日19時48分許將購毒價金2,600元轉帳至呂梓
    綺台新銀行帳戶。
  於109年11月11日，以其所持用之如附表二編號一所示行動電
    話為聯絡工具，透過LINE通訊軟體，以暱稱「nono」與王偉
    祥聯繫販賣第二級毒品相關事宜後，呂冠泓即於同日19時40
    分許在臺北市松山區撫遠街394巷之住處，以2,600元之價格
    販賣並交付甲基安非他命1包（重量1公克)予王偉祥，王偉
    祥則於同日19時48分許將購毒價金2,600元轉帳至呂梓綺台
    新銀行帳戶。
  於109年11月19日，以其所持用之如附表二編號一所示行動電
    話為聯絡工具，透過LINE通訊軟體，以暱稱「nono」與王偉
    祥聯繫販賣第二級毒品相關事宜後，呂冠泓即於同日21時40
    分許在臺北市松山區撫遠街394巷之住處，以2,600元之價格
    販賣並交付甲基安非他命1包（重量1公克)予王偉祥，王偉
    祥則於同日21時45分許將購毒價金2,600元轉帳至呂梓綺台
    新銀行帳戶。
　於109年11月29日前某日以不詳方式與黃俊琿約定以9,000元
    之價格販賣甲基安非他命5公克，且經黃俊琿於109年11月29
    日19時32分許將購毒價金9,000元轉帳至呂梓綺台新銀行帳
    戶，但尚未交付毒品。
二、案經臺灣臺北地方檢察署（下稱臺北地檢署）檢察官簽分及
    臺北市政府警察局松山分局報告臺北地檢署檢察官偵查起訴
    。
    理  由
甲、有罪部分
壹、證據能力方面
一、按被告以外之人於審判外之陳述，雖不符刑事訴訟法第159
    條之1至第159條之4等規定，而經當事人於審判程序同意作
    為證據，法院審酌該言詞陳述或書面陳述作成時之情況，認
    為適當者，亦得為證據。當事人、代理人或辯護人於法院調
    查證據時，知有刑事訴訟法第159條第1項不得為證據之情形
    ，而未於言詞辯論終結前聲明異議者，視為有前項之同意，
    刑事訴訟法第159條之5定有明文。該條文之立法意旨，在於
    確認當事人對於傳聞證據有處分權，得放棄反對詰問權，同
    意或擬制同意傳聞證據可作為證據，屬於證據傳聞性之解除
    行為，如法院認為適當，不論該傳聞證據是否具備刑
    事訴訟法第159條之1至第159條之4所定情形，均容許作為證
    據，不以未具備刑事訴訟法第159條之1至第159條之4所定情
    形為前提（最高法院104年度第3次刑事庭會議決議參照）。
    本判決所引用被告呂冠泓以外之人於審判外之言詞及書面陳
    述，均未據檢察官、被告及其辯護人爭執其證據能力，被告
    及其辯護人於本院準備程序中復同意有證據能力（見本院卷
    第71至75、118至123、157、187至200頁），並經本院於審
    判期日依法踐行調查證據程序，依前揭說明，自均有證據能
    力。
二、按刑事訴訟法第159條至第159條之5有關傳聞法則之規定，
    乃對於被告以外之人於審判外之言詞或書面陳述之供述證據
    所為規範，至非供述證據之物證，或以科學、機械之方式，
    對於當時狀況所為忠實且正確之記錄，性質上並非供述證據
    ，均應無傳聞法則規定之適用，如該非供述證據非出於違法
    取得，並已依法踐行調查程序，即不能謂其無證據能力。本
    案以下所引用之非供述證據，並無證據證明有出於違法取得
    之情形，復經本院依法踐行調查程序，應具有證據能力。
貳、認定犯罪事實所憑之證據及理由
一、上揭犯罪事實，業據被告於本院準備程序及審理中坦承不諱
    （見本院卷第124、186頁），另其中犯罪事實欄一之㈩至，
    被告於偵查時亦已坦承在案（見偵3515卷第145至150頁），
    且經證人即購毒者黃俊琿、王卓堂、王偉祥於警詢及偵查時
    證述明確（見他1838卷第69至70、89至102、153至159頁、
    他12694卷第15至20、59至60、73至76、107至109、115至12
    1、185至188、193至196頁），復有被告分別與證人黃俊琿
    、王卓堂、王偉祥間LINE對話紀錄截圖照片、台新國際商業
    銀行110年1月28日台新作文字第00000000號暨109年11月26
    日台新作文字第00000000號等函及各附之呂梓綺台新銀行帳
    戶開戶資料及交易明細、109年10月22日台新作文字第10923
    134號函及所附之帳號00000000000000號等帳戶開戶資料及
    交易明細、臺灣新光商業銀行股份有限公司集中作業部109
    年11月26日新光銀集作字第1090085875號函及所附之帳號00
    00000000000帳戶開戶資料及交易明細、證人王偉祥持用行
    動電話（電話號碼0000000000）行動上網紀錄、臺北市政府
    警察局松山分局中崙派出所搜索、扣押筆錄暨扣押物品目錄
    表（受搜索人：呂冠泓），及被告持有呂梓綺台新銀行帳戶
    簽帳金融卡之照片（見他1838號卷第105至128頁、他12694
    卷第129至167頁、偵3515號卷第83至85、89至90、235頁）
    在卷可稽，足認被告前開任意性自白與事實相符，堪以採信
    。
二、一般民眾普遍認知買賣毒品是非法的，且政府查禁森嚴，重
    罰不寬貸。考量常情，倘非有利可圖，絕無甘冒被重罰之理
    。從而，舉凡有償交易，除非有反證證明確實另基於某種非
    圖利之本意外，不能因無法查悉販入價額作為是否高價賣出
    之比較，就認定行為人無營利之意思（參考最高法院93年度
    台上字第1651號、87年度台上字第3164號判決意旨）。本案
    被告自承每次交易獲利約2至300元等語（見本院卷第200至2
    01頁），足見其確有營利意圖。
三、綜據上情，本案事證明確，被告前揭犯行足可認定，應依據
    法律論罪科刑。
叁、新舊法比較
一、按行為後法律有變更者，適用行為時之法律；但行為後之法
    律有利於行為人者，適用最有利於行為人之法律，刑法第2
    條第1項定有明文。毒品危害防制條例第4條、第17條第2項
    規定於109年1月15日修正公布，並於被告為如犯罪事實欄一
    之㈠至㈧所示之販賣第二級毒品犯行行為後之同年7月15日開
    始施行，茲就與本案相關部分，說明如下：
(一)毒品危害防制條例第4條第2項規定部分：
　　修正前該條例第4條第2項規定：「製造、運輸、販賣第二級
    毒品者，處無期徒刑或7年以上有期徒刑，得併科1千萬元以
    下罰金。」修正後則規定：「製造、運輸、販賣第二級毒品
    者，處無期徒刑或10年以上有期徒刑，得併科1千5百萬元以
    下罰金」，修正後規定之法定刑已有提高，顯未較有利於被
    告。
(二)毒品危害防制條例第17條第2項自白減刑規定部分：
　　修正前毒品危害防制條例第17條第2項規定「犯第4條至第8
    條之罪於偵查及審判中均自白者，減輕其刑」，修正後則規
    定「犯第4條至第8條之罪於偵查及歷次審判中均自白者，減
    輕其刑」，經比較新舊法結果，修正後毒品危害防制條例第
    17條第2項規定犯販賣第二級毒品罪者，須於偵查及「歷次
    」審判中均自白，方得依該條規定減輕其刑，相較於修正前
    除偵查中自白外，僅須於審判中曾經自白即可減刑之規定而
    言，自以修正前毒品危害防制條例第17條第2項之規定對被
    告較為有利。　
二、本案被告所犯如犯罪事實欄一之㈠至㈧所示犯行，經綜合比較
    後，依刑法第2條第1項前段規定，適用被告行為時即修正前
    毒品危害防制條例規定。　　
肆、論罪科刑之理由
一、按甲基安非他命屬毒品危害防制條例第2條第2項第2款所管
    制之第二級毒品，依法不得非法持有及販賣。是核被告如犯
    罪事實欄一之㈠至㈧所為，係犯修正前毒品危害防制條例第4
    條第2項之販賣第二級毒品罪；如犯罪事實欄一之㈨至所為
    ，則係犯現行之毒品危害防制條例第4條第2項之販賣第二級
    毒品罪；如犯罪事實欄一之所為，則係犯現行之毒品危害
    防制條例第4條第6項、第2項之販賣第二級毒品未遂罪；被
    告各次因販賣第二級毒品而持有第二級毒品之低度行為，應
    各為其販賣第二級毒品之高度行為所吸收，均不另論罪。
二、被告所犯上開15罪間，犯意各別，行為互殊，應分別論罪。
三、刑之加重、減輕事由
(一)被告於偵查及本院審理時，就犯罪事實欄之㈩至各次販賣
    毒品犯行均自白犯罪，業如前述，均應依現行之毒品危害防
    制條例第17條第2項之規定，減輕其刑。至辯護人為被告辯
    護：被告於偵審均自白本案各次犯行云云，惟就犯罪事實欄
    一之㈠至㈨、部分，被告於警詢時分別以：我沒有賺錢、忘
    記有沒有幫證人黃俊琿、雙方間並無毒品交易等詞置辯（見
    偵9545卷第9至19頁）；於偵訊時就所詢是否承認販賣毒品
    乙節，復辯以：我沒有，我只是中間人，只是幫證人黃俊琿
    向丁筵哲拿毒品而已等語（見偵9545卷第125至126頁），可
    知被告於偵查階段並未自白關於此部分之犯行。是依前述新
    舊法比較之結果，就犯罪事實欄一之㈠至㈧部分不符合修正前
    之毒品危害防制條例第17條第2項之規定；就犯罪事實欄一㈨
    、部分不符合現行之同條項規定，自均無依減輕其刑之餘
    地。
(二)被告就犯罪事實欄之所為，被告已著手於販賣行為之實施
    ，惟尚未交付毒品，其犯罪係屬未遂，爰依刑法第25條第2
    項之規定，按既遂犯之刑度減輕之。
(三)按毒品危害防制條例第17條第1項所謂供出毒品來源，因而
    查獲其他正犯或共犯者，減輕或免除其刑，係指具體提供毒
    品來源之資訊，使調查或偵查犯罪之公務員知悉而對之發動
    調查或偵查，並據以破獲者而言（最高法院101年度台上字
    第713號判決要旨參照）；次按「供出來源」，舉凡提供於
    該毒品流通過程之各階段中，涉嫌毒品供給之相關嫌犯具體
    資訊，而有助益於落實毒品查緝，遏止毒品氾濫者，應皆屬
    之；則「因而查獲其他正犯與共犯」，自當指有偵查犯罪職
    權之公務員依循被告所提供之毒品來源具體資料，而查獲於
    該毒品流通過程各階段中供給毒品之相關嫌犯，包括涉嫌供
    給被告毒品之一切直接、間接前手，例如：製造、運送、販
    賣、轉讓該毒品予被告之正犯、共犯（教唆犯、幫助犯），
    或與被告共犯本案之正犯、共犯（教唆犯、幫助犯）皆屬之
    （最高法院101年度台上字第4376號判決意旨參照）。查被
    告固陳稱本案販賣給證人王卓堂、王偉祥之毒品來源有「小
    牛」即「跟著妹妹的爸比」，另販賣給證人黃俊琿之毒品有
    部分來源為「阿哲」即「Ricky」或丁筵哲等語（見他1838
    卷第69至70頁、本院卷第68至69頁）。然經本院向移送單位
    及臺北地檢署檢察官詢問是否有因被告之供述因而查獲前述
    「小牛」、「跟著妹妹的爸比」、「阿哲」、丁筵哲等節，
    臺北市政府警察局松山分局於110年7月22日以北市警松分刑
    字第1103042966號函復稱：有因被告查獲暱稱「妹妹的爸比
    」之林宗翰，已移送臺北地檢署偵辦等（見本院卷第85至92
    頁），嗣經臺北地檢署於110年7月28日以北檢邦調110偵351
    5字第1109056722號函復略以：被告供出之林宗翰，因證據
    不足，另為不起訴處分等（見本院卷第93頁），是本案並未
    查獲被告毒品來源。
(四)被告前於106年間，因施用毒品案件，經本院以106年度簡字
    第2002號判決處有期徒刑3月、3月，應執行有期徒刑5月確
    定，於107年2月5日易科罰金而執行完畢等情，有臺灣高等
    法院被告前案紀錄表可佐，其於有期徒刑執行完畢後5 年內
    ，故意再犯本案有期徒刑以上之各罪，均為累犯。然參諸大
    法官釋字第775號解釋意旨，仍應於個案量刑裁量時具體審
    認被告有無特別惡性及對刑罰反應力薄弱之情，而斟酌是否
    應依刑法第47條第1項規定，加重其刑。斟酌被告所犯上開
    前案均為施用毒品，與本案販賣毒品之行為態樣、侵害法益
    、罪質等並不相同，是皆無依現行刑法第47條第1項規定加
    重其刑之必要。
四、爰審酌被告明知甲基安非他命為第二級毒品，卻為圖一己私
    利，任意將甲基安非他命販售予他人助長毒品流通，戕害國
    民健康與社會治安程度至鉅，所為實應予非難，並分別考量
    被告如犯罪事實一所示販賣第二級毒品之價金及數量，暨本
    案販賣對象共有3人，又如犯罪事實欄一之所示販毒之交易
    尚未完成；再審酌其於偵查時，原僅部分坦承，嗣於本院審
    理時終知全部坦承本案之犯行，暨其智識程度及家庭經濟狀
    況等一切情狀，分別量處如附表一編號一至十五「宣告刑及
    沒收」欄所示之刑，並就如附表一各該編號欄所示之罪定其
    應執行刑。
伍、沒收部分
一、扣案如附表二編號一「扣案物品名稱及數量」欄所示之行動
    電話1支（含門號卡1張），被告供稱係其供販賣毒品聯繫時
    使用之物（見本院卷第69頁），復稽之前揭卷附被告與證人
    黃俊琿、王卓堂、王偉祥等間之LINE對話紀錄可知，該等證
    人向被告購買甲基安非他命前，確曾以手機通訊軟體LINE與
    被告聯繫購毒事宜（見他1838號卷第105至118頁、他12694
    卷第129至139頁），足認上開手機確係供被告為本案全部犯
    行所用之物，應依毒品危害防制條例第19條第1項規定諭知
    沒收。
二、按犯罪所得，屬於犯罪行為人者，沒收之；於全部或一部不
    能沒收或不宜執行沒收時，追徵其價額，刑法第38條之1第1
     項前段、第3項分別定有明文。而參酌本條立法理由略謂：
    「依實務多數見解，基於徹底剝奪犯罪所得，以根絕犯罪誘
    因之意旨，不問成本、利潤，均應沒收」等旨，故犯罪所得
    亦包括成本在內，並於犯罪所得全部或一部不能沒收或不宜
    執行沒收時，以「追徵價額」替代之。又犯販賣毒品罪，係
    就因犯販賣毒品罪所得之財物，一概予以沒收，以嚴禁此類
    犯罪，而達嚇阻作用，自非僅以扣除成本、賺得之利潤，作
    為其沒收之範圍。從而，行為人因販毒所實際獲得之利潤多
    少，並不影響應以其售價，逕為沒收宣告之認定依據。故販
    賣毒品本身既係犯罪行為，因此直接取得之全部價金，即屬
    犯該罪所得之財物，不生扣除成本之問題（最高法院106年
    度台上字第439號、第1539號判決意旨參照）。被告就犯罪
    事實欄一所示之各次販賣第二級毒品犯行，均已取得各次販
    毒之全數價金；又其中犯罪事實欄一之㈨所示價金2,900元部
    分，尚包含證人黃俊琿同次向被告購買之10ml神仙水價金，
    稽之證人黃俊琿於該次交易前甫以400元向被告購買20ml神
    仙水，有其等間的LINE對話紀錄截圖可參（見偵9545卷第61
    至62頁），是10ml神仙水之價金應認200元，被告此次販賣
    第二級毒品犯行的犯罪所得則應為2,700元（計算式：2,900
    元－200元＝2,700元）。準此，前揭犯毒所得雖均未扣案，然
    皆屬被告因犯罪所獲得之財物，如宣告沒收或追徵，亦無過
    苛調節條款之情形，自應依刑法第38條之1第1項前段規定，
    於被告各次販賣第二級毒品犯行之罪項相關部分別宣告沒收
    ，且依同條第3項之規定，於全部或一部不能沒收或不宜執
    行沒收時，追徵其價額。
三、至扣案如附表二編號二至五「扣案物品名稱及數量」欄所示
    之物雖均為被告所有，然其中編號二、三部分，被告供稱係
    供其施用毒品使用之物；另編號四、五部分，則供稱係其做
    LED寶石加工用的等語（見本院卷第69至70頁），亦無證據
    證明上開物品與被告所為本案各次販賣第二級毒品有關，爰
    均不予宣告沒收。
乙、公訴不受理部分
壹、公訴意旨另以：被告明知甲基安非他命係毒品危害防制條例
    第2條第2項第2款所管制之第二級毒品，竟基於販賣第二級
    毒品以營利之各別犯意，分別為下列犯行：
一、於109年10月21日4時許以其所持用之行動電話為聯絡工具，
    透過LINE通訊軟體，以暱稱「連名帶姓」與證人黃俊琿約定
    以16,000元之價格販賣甲基安非他命9公克，且經證人黃俊
    琿於同日9時54分許將購毒價金16,200元轉帳至呂梓綺台新
    銀行帳戶後，被告乃陸續於下列時、地分4次交付：
(一)於同月25日9時55分許將甲基安非他命2公克交至臺北市○○區
    ○○○路0段000號給證人黃俊琿；
(二)於同年11月8日之不詳時間，於不詳地點，交付甲基安非他
    命3公克給證人黃俊琿；
(三)於同年11月19日19時3分許，於臺北市○○區○○街000巷00號4
    樓，交付甲基安非他命2公克給證人黃俊琿；
(四)於同年11月24日23時9分後某時許，於臺北市○○區○○○路0段0
    00號交付甲基安非他命2公克給證人黃俊琿。
二、又於109年10月31日9時18分前某時許，以其所持用之行動電
    話為聯絡工具，透過LINE通訊軟體，以暱稱「連名帶姓」與
    證人黃俊琿約定以9,000元之價格販賣甲基安非他命5公克，
    證人黃俊琿並於同日9時18分許將購毒價金9,000元轉帳至呂
    梓綺台新銀行帳戶，但尚未交付毒品。
　　因認被告分別涉犯毒品危害防制條例第4條第2項之販賣第二
    級毒品既遂罪嫌及同條例第4條第6項、第2項之販賣第二級
    毒品未遂罪嫌等語。 
貳、按已經提起公訴之案件，在同一法院重行起訴者，應諭知不
    受理之判決，刑事訴訟法第303條第2款定有明文。
參、經查，被告前經臺北地檢署檢察官以110年度偵字第12676號
    案件（下稱前案）偵查後，因認被告明知第二級甲基安非他
    命係毒品危害防制條例第2條第2項第2款所管制之第二級毒
    品，依法不得販賣，竟基於販賣第二級毒品之各別犯意，而
    為以下犯行：一、經證人黃俊琿於109年10月21號以LINE聯
    繫被告毒品交易事宜，向被告以16,200元預購甲基安非他命
    9公克後，即以其臺灣銀行帳號000000000000號帳戶轉帳16,
    200元之價金至被告指定之呂梓綺台新銀行帳戶，嗣被告於
    同月25日送其中之2公克甲基安非他命至證人黃俊琿臺北市○
    ○區○○○路0段000號住處信箱內；二、又經證人黃俊琿於同月
    31日以LINE聯繫被告毒品交易事宜，向被告以9,000元預購
    甲基安非他命5公克後，即以其花旗銀行000-0000000000號
    帳戶轉帳9,000元之價金至被告指定之呂梓綺台新銀行帳戶
    ，惟因呂冠泓未交付毒品而不遂等情，因認被告此部分各係
    涉犯毒品危害防制條例第4條第2項之販賣第二級毒品罪嫌而
    提起公訴，並於110年6月10日繫屬於本院，嗣經本院以110
    年度訴字第470號判決各判處有期徒刑5年3月、2年8月，後
    經被告提起上訴，尚未確定等情，有該案起訴書、判決書、
    臺灣高等法院被告前案紀錄表在卷可憑，而經核此部分事實
    分別與前述即起訴書附表編號10、11所載之被告、犯罪時、
    地、販賣毒品之對象、數量、金額等犯罪事實均完全相同，
    顯為事實上同一案件，是檢察官就同一案件另提起本案公訴
    ，並於110年7月1日繫屬於本院乙情（見本院卷第5頁），顯
    有就同一案件在同一法院重行起訴之違誤，揆諸上揭規定及
    說明，爰就被告被訴前揭販賣第二級毒品部分，應為公訴不
    受理之諭知。
據上論斷，應依刑事訴訟法第299條第1項前段、第303條第2款，
判決如主文。
本案經檢察官王貞元提起公訴，經檢察官楊舒雯到庭執行職務。
中　　華　　民　　國　　111 　年　　3 　　月　　9 　　日
　　　　　　　　　刑事第十四庭　審判長法　官 余銘軒
　　　　　　　　　　　　　　　　　　　法　官 姚念慈
　　　　　　　　　　　　　　　　　　　法　官 黃文昭
附表一：
編號 犯罪事實 宣告刑及沒收 一 犯罪事實欄一之㈠ 呂冠泓販賣第二級毒品，處有期徒刑柒年貳月。 未扣案之販賣所得新臺幣伍仟元，沒收之，於全部或一部不能沒收或不宜執行沒收時，追徵其價額。 二 犯罪事實欄一之㈡ 呂冠泓販賣第二級毒品，處有期徒刑柒年貳月。 未扣案之販賣所得新臺幣貳仟肆佰元，沒收之，於全部或一部不能沒收或不宜執行沒收時，追徵其價額。 三 犯罪事實欄一之㈢ 呂冠泓販賣第二級毒品，處有期徒刑柒年參月。 未扣案之販賣所得新臺幣陸仟元，沒收之，於全部或一部不能沒收或不宜執行沒收時，追徵其價額。 四 犯罪事實欄一之㈣ 呂冠泓販賣第二級毒品，處有期徒刑柒年貳月。 未扣案之販賣所得新臺幣伍仟元，沒收之，於全部或一部不能沒收或不宜執行沒收時，追徵其價額。 五 犯罪事實欄一之㈤ 呂冠泓販賣第二級毒品，處有期徒刑柒年貳月。 未扣案之販賣所得新臺幣伍仟元，沒收之，於全部或一部不能沒收或不宜執行沒收時，追徵其價額。 六 犯罪事實欄一之㈥ 呂冠泓販賣第二級毒品，處有期徒刑柒年貳月。 未扣案之販賣所得新臺幣伍仟元，沒收之，於全部或一部不能沒收或不宜執行沒收時，追徵其價額。 七 犯罪事實欄一之㈦ 呂冠泓販賣第二級毒品，處有期徒刑柒年參月。 未扣案之販賣所得新臺幣陸仟伍佰元，沒收之，於全部或一部不能沒收或不宜執行沒收時，追徵其價額。 八 犯罪事實欄一之㈧ 呂冠泓販賣第二級毒品，處有期徒刑柒年貳月。 未扣案之販賣所得新臺幣肆仟伍佰元，沒收之，於全部或一部不能沒收或不宜執行沒收時，追徵其價額。 九 犯罪事實欄一之㈨ 呂冠泓販賣第二級毒品，處有期徒刑拾年貳月。 未扣案之販賣所得新臺幣貳仟柒佰元，沒收之，於全部或一部不能沒收或不宜執行沒收時，追徵其價額。 十 犯罪事實欄一之㈩ 呂冠泓販賣第二級毒品，處有期徒刑伍年貳月。 未扣案之販賣所得新臺幣伍仟元，沒收之，於全部或一部不能沒收或不宜執行沒收時，追徵其價額。 十一 犯罪事實欄一之 呂冠泓販賣第二級毒品，處有期徒刑伍年參月。 未扣案之販賣所得新臺幣玖仟元，沒收之，於全部或一部不能沒收或不宜執行沒收時，追徵其價額。 十二 犯罪事實欄一之 呂冠泓販賣第二級毒品，處有期徒刑伍年貳月。 未扣案之販賣所得新臺幣貳仟陸佰元，沒收之，於全部或一部不能沒收或不宜執行沒收時，追徵其價額。 十三 犯罪事實欄一之 呂冠泓販賣第二級毒品，處有期徒刑伍年貳月。 未扣案之販賣所得新臺幣貳仟陸佰元，沒收之，於全部或一部不能沒收或不宜執行沒收時，追徵其價額。 十四 犯罪事實欄一之 呂冠泓販賣第二級毒品，處有期徒刑伍年貳月。 未扣案之販賣所得新臺幣貳仟陸佰元，沒收之，於全部或一部不能沒收或不宜執行沒收時，追徵其價額。 十五 犯罪事實欄一之 呂冠泓販賣第二級毒品，未遂，處有期徒刑伍年參月。 未扣案之販賣所得新臺幣玖仟元，沒收之，於全部或一部不能沒收或不宜執行沒收時，追徵其價額。 
附表二：
編號 扣案物品名稱及數量 一 門號0000000000行動電話（含門號卡1張） 二 安非他命1包（淨重0.98公克） 三 安非他命殘渣之吸食器1組 四 電子磅秤1台 五 分裝袋1批 
上正本證明與原本無異。
如不服本判決應於收受送達後20日內向本院提出上訴書狀，並應
敘述具體理由；其未敘述上訴理由者，應於上訴期間屆滿後20日
內向本院補提理由書（均須按他造當事人之人數附繕本）「切勿
逕送上級法院」。因疫情而遲誤不變期間，得向法院聲請回復原
狀。
　　　　　　　　　　　　　　　　      書記官 周豫杰
中　　華　　民　　國　　111 　年　　3 　　月　　14　　日
附錄論罪科刑法條：
修正前毒品危害防制條例第4條
製造、運輸、販賣第一級毒品者，處死刑或無期徒刑；處無期徒
刑者，得併科新臺幣2千萬元以下罰金。
製造、運輸、販賣第二級毒品者，處無期徒刑或7年以上有期徒
刑，得併科新臺幣1千萬元以下罰金。
製造、運輸、販賣第三級毒品者，處7年以上有期徒刑，得併科
新臺幣7百萬元以下罰金。
製造、運輸、販賣第四級毒品者，處5年以上12年以下有期徒刑
，得併科新臺幣3百萬元以下罰金。
製造、運輸、販賣專供製造或施用毒品之器具者，處1年以上7年
以下有期徒刑，得併科新臺幣1百萬元以下罰金。
前五項之未遂犯罰之。
修正後毒品危害防制條例第4條
製造、運輸、販賣第一級毒品者，處死刑或無期徒刑；處無期徒
刑者，得併科新臺幣3千萬元以下罰金。
製造、運輸、販賣第二級毒品者，處無期徒刑或10年以上有期徒
刑，得併科新臺幣1千5百萬元以下罰金。
製造、運輸、販賣第三級毒品者，處7年以上有期徒刑，得併科
新臺幣1千萬元以下罰金。
製造、運輸、販賣第四級毒品者，處5年以上12年以下有期徒刑
，得併科新臺幣5百萬元以下罰金。
製造、運輸、販賣專供製造或施用毒品之器具者，處1年以上7年
以下有期徒刑，得併科新臺幣1百50萬元以下罰金。
前五項之未遂犯罰之。